# 咨询

提问人：lj5577 时间：2017-06-13 22:07:24
编制A公司 2016 年度合并报表时，年初余额不应包括B公司；B公司 2016 年度损益应纳入合并报表，我的理解对吗？

回答人：chenyiwei
如果B公司在 2015 年初之前已经被纳入最终控制方的控制范围，则应将B的 2015 、 2016 年度净利润及 2015 年末资产、负债均纳入A的合并报表，并调整前期比较数据。

提问人：lj5577 时间：2017-06-14 22:46:48
B公司在 2015 年初之前已经被纳入最终控制方的控制范围。 求教：前期比较数据如何调整？ 1 、资产负债表中，B公司 2015 年度所有者权益，均调列资本公积； 2 、利润表中，直接汇总 2015 年度净利润； 2 、所有者权益表中，资本公积项增减，如何填列？

回答人：chenyiwei
除了B的实收资本转入合并报表的资本公积，B的盈余公积转入合并报表的未分配利润以外，其他权益项目采用直接相加的方式即可。